# 请教陈版主股改时导致合并报表资本公积出现负数是否可以的问题。

提问人：renpc0428 时间：2015-12-07 15:27:58
2013 年，A、B、C三家公司进行重组，B、C公司的股东以持有公司的股权与A公司进行置换，置换后A公司持有B、C公司的全部股权，且A、B、C三家公司原股东基本一致，该事项构成同一控制下企业合并。合并日A公司以持有的B、C公司净资产的份额调整了长投 1 亿，相应的增加了资本公积 1 亿。 2015 年，A公司进行股改，股改后实收资本由 500 万转为 5000 万，转增日有很大一部分前期重组时形成资本公积-资本溢价转为了股本，导致 2015 年合并抵消时按照原来的方式进行调整结果合并报表出现了资本公积为负数的情况。 请问陈版主，该事项导致期末资本公积为负数是否合适？是否有必要将合并报表中的一部分未分配利润调整至资本公积？但若调整后，A公司按持股比例计算的B、C公司的未分配利润简单相加后就低于合并报表的未分配利润了，貌似又不大合理。

回答人：chenyiwei
我理解合并报表层面不必将留存收益转为资本公积，在合并报表层面可以保留资本公积的负数余额。合并报表层面的股东权益明细分类并不具备像个别报表层面那样的法律上的特殊意义。